【裁判字號】    89,易,334
【裁判日期】    890609
【裁判案由】    竊盜
【裁判全文】
臺灣雲林地方法院刑事判決                          八十九年度易字第三三四號
    公  訴  人  臺灣雲林地方法院檢察署檢察官
    被      告  甲○○
右列被告因竊盜案件，經檢察官提起公訴（八十九年度偵字第一六三五號），本院判
決如左：
    主  文
甲○○踰越牆垣竊盜，處有期徒刑捌月。
    事  實
一、甲○○於民國八十九年四月十五日下午三時許，騎乘腳踏車行經雲林縣台西鄉○
    ○村○○路與台十七號公路交會處，見該處路旁圍牆內廣場鐵架上堆置數量龐大
    之蒜頭，無人看管，竟意圖為自己不法之所有，趁四下無人之際，攀越圍牆進入
    廣場，竊取鐵架上之蒜頭三大包，得手後並將該三大包蒜頭拋出圍牆，隱藏於圍
    牆外之雜草叢內，隨之攀爬出牆。然因其腳踏車無法一次載運該三大包蒜頭，乃
    先將其中二大包置於腳踏車後座上，即騎車匆匆逃逸，甫離去未遠，旋為乙○○
    發覺，並駕駛機車自後追趕攔截查獲後，報警處理。
二、案經被害人乙○○訴由雲林縣警察局台西分局報請臺灣雲林地方法院檢察署檢察
    官偵查起訴。
    理  由
一、訊據被告對右揭時地騎乘腳踏車後載二大包蒜頭為失主乙○○攔截查獲乙節，直
    承無隱，惟矢口否認有何竊盜行為，辯稱伊騎車行經前揭路段時，見及圍牆外草
    叢中之蒜頭，唯恐蒜頭遭雨淋濕，乃拾取該等蒜頭欲載往林氏祖屋，並非竊取云
    云。惟查，本件被告所指拾獲蒜頭之處所，雜草叢生既深且密，有案發後所攝現
    場照片可參，若非有心之人，行經該處時應不易發覺隱藏其中之物品，被告偶然
    騎車行經該處草叢，竟能一眼目擊草叢中之三包蒜頭，顯有違常情。又本件三大
    包蒜頭係以網袋包裹，原置於草叢邊圍牆內廣場之鐵架上，業經告訴人乙○○於
    警訊中指訴明確，其外並覆蓋有橘色塑膠布（參照卷附照片），要無可能無端飛
    越圍牆落於草叢內，復恰巧為被告發現而拾獲。再者，被告遭查獲後，警方檢視
    該藏置蒜頭之草叢邊圍牆上有攀爬之路徑痕跡，有附於警卷之照片可稽，且據告
    訴人於本院審理時供稱圍牆內曬蒜頭之廣場泥土地上有腳印，綜合上情推斷，該
    三大包蒜頭顯係被告趁機攀越圍牆進入廣場，自鐵架上所竊取，被告前開辯解無
    非卸責之詞，不足採信。事證明確，被告犯行堪以認定。
二、核被告所為係犯刑法第三百二十一條第一項第二款之踰越牆垣竊盜罪，公訴人認
    係犯刑法第三百二十條第一項之竊盜罪，尚有未洽，應予變更。爰審酌被告係因
    一時貪念而下手行竊、所竊者並非價值高昂之物，及其手段、品行、智識程度與
    犯罪後之態度等一切情狀，量處如主文所示之刑，以資懲儆。
三、臺灣雲林地方法院檢察署檢察官八十九年度偵字第二一五七號移送併辦意旨另以
    ：被告於八十九年五月十九日晚上九時許，意圖為自己不法之所有，在雲林縣水
    林鄉車巷村車巷口六三號，竊取吳蔡碖所有插有鑰匙之ＴＬＥ－０２５號機車，
    得手後供作己用，所為涉犯刑法第三百二十條第一項竊盜罪嫌，與前揭已起訴部
    分為法律上同一案件，應予併辦云云。惟按刑法第五十六條之連續犯必須行為人
    係基於一個概括之犯意，連續數行為而犯同一罪名時，始能成立，所謂基於一個
    概括之犯意，即指該項犯罪行為，客觀上雖有次數可分，而在犯人主觀上不外出
    於一個犯意之連續進行，如果每次犯罪係由各別起意，則無論所犯罪名是否相同
    ，均應分論併罰，無適用該條之餘地（參照最高法院二十年上字第六七八、二十
    二年上字第三二三三、二十三年上字第一三六三、二十四年上字第二八六一號判
    例）。經查，移送併辦意旨所指被告犯罪時間與本件被告竊取蒜頭之時間相距一
    月有餘，而行竊之標的一為機車，一為蒜頭，且本件被告起意竊取蒜頭乃係出於
    偶然之機會，實難認其竊取蒜頭之際，對於一個月後將竊取機車之行為已有預見
    ，而自始概括地包括在其犯意之中。故移送併辦部分與前揭已起訴部分，顯非出
    於一個概括之犯意而為，無連續犯可言，自非起訴效力所及，本院無從併予審究
    ，應由檢察官另行偵辦，附此敘明。
據上論斷，應依刑事訴訟法第二百九十九條第一項前段、第三百條，刑法第三百二十
一條第一項第二款，判決如主文。
本案經檢察官林柏宇到庭執行職務。
中    華      民      國      八十九      年      六      月      九    日
                                          臺灣雲林地方法院刑事第二庭
                                                  法  官  杭  起  鶴
右正本證明與原本無異。
如不服本判決，應於判決送達後十日內向本院提出上訴狀( 應附繕本 )。
                                                  書記官  鄭  國  銘
中    華      民      國      八十九      年      六      月      九    日
刑法第三百二十一條第一項第二款
犯竊盜罪而有左列情形之一者，處六月以上五年以下有期徒刑：
一、於夜間侵入住宅或有人居住之建築物、船艦，或隱匿其內而犯之者。
二、毀越門扇、牆垣或其他安全設備而犯之者。
三、攜帶兇器而犯之者。
四、結夥三人以上而犯之者。
五、乘火災、水災或其他災害之際而犯之者。
六、在車站或埠頭而犯之者。
前項之未遂犯罰之。


司法院資訊處製作；財團法人民間司法改革基金會備份。
